====== IRC-Protokoll 16.06.2013 ======

  * **Treffpunkt:** #ubucon-de
  * **Dauer:** 20:00 - 21:00
  * **Anwesend (aktiv):** toddy (Moderator und Protokollant), riot_le, svij, stev96 

  * Vor-Ort-Orga
    * Neues von Lasall (Unterkünfte, Stadtführung Social Events, Räumlichkeiten) – riot_le hat mit ihm telefoniert
      * Raumzusage liegt jetzt vor.
      * Wlan gibt es noch Probleme, die demnächst angesprochen werden sollen.
      * Termin am Sonntag passt ihm zeitlich nicht. Nach Abstimmung wird das Treffen erst mal auf Samstag 21 Uhr verschoben. toddy passt Terminankündigungen an. riot_le wird nächstes Mal noch einen Vorschlag für eine monatliche Telko mit Vorgehen unterbreiten, damit wir uns auch persönlicher austauschen können.
    * Ticketsystem von Julius nutzen? Batch-Ausdruck und Anmeldung für die Veranstaltung läuft darüber: auf nächstes Mal verschoben

  * Sponsoring
    * LPI-Rückmeldung ist da
    * teuto.net gibt 300 Euro als Sponsoring. toddy bindet das auf der Homepage im Partnerbereich ein.
    * Univention bzgl. 500 Euro wird diskutiert zwischen toddy und Univention.
    * svij hat die Rückfragen an Canonical gestellt.

  * Hotelangebote
    * Wird nächsten Samstag besprochen, wenn Lasall dabei ist.

  * Werbung
    * Ikhaya-Artikel kümmert sich toddy drum.
    * svij wird Mitte Juli Techblogger mit Infos versorgen, damit diese was schreiben. Techblogger wurden folgende gesehen: mobiflip, caschys blog, mobilegeeks und linuxundich.
    * regrunner wird von stev96 angeschrieben.
    * stev96 versucht "Werbung" bei radio-beatclub.eu unterzubringen.

  * Referentenbetreuung
    * Läuft bisher zufriedenstellend.
    * Es werden noch mehr Vorträge benötigt.
    * toddy schaut, ob bei ubuntuusers.de Interesse ist, dass Beteiligungsmöglichkeiten bei ubuntuusers vorgestellt werden.
    * svij macht etwas zu Mobilphone-Einsatz von Ubuntu.
    * stev96 schaut, ob er etwas zu Metasploit anbieten kann oder jemanden findet, der es kann.