====== Protokoll 22.09.2013 =======

  * **Treffpunkt:** #ubucon-de und [[ubucon:2013:kommunikation#telko-raum|Telko]] 
  * **Dauer:** 19:00 - 19:35 Uhr
  * **Anwesend (aktiv):** dee, svij, riot_le, toddy

  * Programm
    * Programm online: http://ubucon.de/2013/programm-der-ubucon-2013-veroeffentlicht
    * LPI-Prüfung: insgesamt 27 Prüfungen (laut Klaus Behrla)
    * iCal-Dateien anbieten (Mail von M. Junker)
      * **erledigt** von svij, muss noch verlinkt werden (auch **erledigt**)
    * 1x Programmposter-Druck in A1 quer: http://ubucon.de/sites/ubucon.de/files/ubucon2013_programm.pdf
      * Druck am 3.10.
    * 1x 5 Programmposter in A2: http://bazaar.launchpad.net/~ubuntu-de-locoteam/+junk/loco-de/files/head:/Ubucon/2013/
      * Druck am 3.10.

  * Vor-Ort-Orga
    * Holger versucht alle Messe-Sachen an Dominique zu schicken (**erledigt**)
      * toddy macht USB-Stick mit Saucy Beta fertig
    * Vor-Ort-Todo-Liste fehlt noch
      * soll im Wiki gelistet werden (mach ggf. riot_le oder Dee oder sonst wer)
      * **erledigt** von  Dee: [[ubucon:2013:vor_ort?&#to-do-liste|To-Do-Liste]]
    * Namensschilder-Hüllen
      * laut Lasall bestellt
    * Namensschilder-Druck
      * steht aus
    * Raumgrößen
      * laut Lasall ja
    * Beamer-Anschluss (Frage von [[ubucon:2013:protokoll:20130818]])
    * Getränke
      * laut Lasall noch nicht
    * Catering
    * Kaffeemaschinen
    * Helferorganisation: Anmeldebetreuung, Aufbau, Filmen, Helferseite (siehe [[ubucon:2013:protokoll:20130825]])
    * Vorschlag riot_le: Extra Tisch im Hackcenter für Helpdesk-Fragen
    * Aufbau-Koordinierung ab 13 Uhr
    * Ausschilderung machen
