<!DOCTYPE html>
<html lang="de" dir="ltr">
<head>
  <meta charset="utf-8" />
  <title>ubucon:2013:protokoll:20130616</title>
<meta name="generator" content="DokuWiki"/>
<meta name="robots" content="index,follow"/>
<meta name="keywords" content="ubucon,2013,protokoll,20130616"/>
<link rel="search" type="application/opensearchdescription+xml" href="../lib/exe/opensearch.php.html" title="Ubucon"/>
<link rel="start" href="https://wiki.ubucon.de/"/>
<link rel="contents" href="./ubucon:2013:protokoll:20130616%3Fdo=index.html" title="Übersicht"/>
<link rel="alternate" type="application/rss+xml" title="Letzte Änderungen" href="https://wiki.ubucon.de/feed.php"/>
<link rel="alternate" type="application/rss+xml" title="Aktueller Namensraum" href="../feed.php%3Fmode=list&amp;ns=ubucon:2013:protokoll"/>
<link rel="alternate" type="text/html" title="HTML Klartext" href="./ubucon:2013:protokoll:20130616%3Fdo=export_xhtml.html"/>
<link rel="alternate" type="text/plain" title="Wiki Markup" href="./ubucon:2013:protokoll:20130616%3Fdo=export_raw"/>
<link rel="canonical" href="https://wiki.ubucon.de/doku.php/ubucon:2013:protokoll:20130616"/>
<link rel="stylesheet" type="text/css" href="https://wiki.ubucon.de/lib/exe/css.php?t=dokuwiki&amp;tseed=58692e6d51064fda037d50154b9cf867"/>
<!--[if gte IE 9]><!-->
<script type="text/javascript">/*<![CDATA[*/var NS='ubucon:2013:protokoll';var JSINFO = {"id":"ubucon:2013:protokoll:20130616","namespace":"ubucon:2013:protokoll"};
/*!]]>*/</script>
<script type="text/javascript" charset="utf-8" src="https://wiki.ubucon.de/lib/exe/jquery.php?tseed=23f888679b4f1dc26eef34902aca964f"></script>
<script type="text/javascript" charset="utf-8" src="https://wiki.ubucon.de/lib/exe/js.php?t=dokuwiki&amp;tseed=58692e6d51064fda037d50154b9cf867"></script>
<!--<![endif]-->
</head>
<body>
<div class="dokuwiki export">

<h1 class="sectionedit1" id="irc-protokoll_16062013">IRC-Protokoll 16.06.2013</h1>
<div class="level1">
<ul>
<li class="level1"><div class="li"> <strong>Treffpunkt:</strong> #ubucon-de</div>
</li>
<li class="level1"><div class="li"> <strong>Dauer:</strong> 20:00 - 21:00</div>
</li>
<li class="level1"><div class="li"> <strong>Anwesend (aktiv):</strong> toddy (Moderator und Protokollant), riot_le, svij, stev96 </div>
</li>
</ul>
<ul>
<li class="level1 node"><div class="li"> Vor-Ort-Orga</div>
<ul>
<li class="level2 node"><div class="li"> Neues von Lasall (Unterkünfte, Stadtführung Social Events, Räumlichkeiten) – riot_le hat mit ihm telefoniert</div>
<ul>
<li class="level3"><div class="li"> Raumzusage liegt jetzt vor.</div>
</li>
<li class="level3"><div class="li"> Wlan gibt es noch Probleme, die demnächst angesprochen werden sollen.</div>
</li>
<li class="level3"><div class="li"> Termin am Sonntag passt ihm zeitlich nicht. Nach Abstimmung wird das Treffen erst mal auf Samstag 21 Uhr verschoben. toddy passt Terminankündigungen an. riot_le wird nächstes Mal noch einen Vorschlag für eine monatliche Telko mit Vorgehen unterbreiten, damit wir uns auch persönlicher austauschen können.</div>
</li>
</ul>
</li>
<li class="level2"><div class="li"> Ticketsystem von Julius nutzen? Batch-Ausdruck und Anmeldung für die Veranstaltung läuft darüber: auf nächstes Mal verschoben</div>
</li>
</ul>
</li>
</ul>
<ul>
<li class="level1 node"><div class="li"> Sponsoring</div>
<ul>
<li class="level2"><div class="li"> LPI-Rückmeldung ist da</div>
</li>
<li class="level2"><div class="li"> teuto.net gibt 300 Euro als Sponsoring. toddy bindet das auf der Homepage im Partnerbereich ein.</div>
</li>
<li class="level2"><div class="li"> Univention bzgl. 500 Euro wird diskutiert zwischen toddy und Univention.</div>
</li>
<li class="level2"><div class="li"> svij hat die Rückfragen an Canonical gestellt.</div>
</li>
</ul>
</li>
</ul>
<ul>
<li class="level1 node"><div class="li"> Hotelangebote</div>
<ul>
<li class="level2"><div class="li"> Wird nächsten Samstag besprochen, wenn Lasall dabei ist.</div>
</li>
</ul>
</li>
</ul>
<ul>
<li class="level1 node"><div class="li"> Werbung</div>
<ul>
<li class="level2"><div class="li"> Ikhaya-Artikel kümmert sich toddy drum.</div>
</li>
<li class="level2"><div class="li"> svij wird Mitte Juli Techblogger mit Infos versorgen, damit diese was schreiben. Techblogger wurden folgende gesehen: mobiflip, caschys blog, mobilegeeks und linuxundich.</div>
</li>
<li class="level2"><div class="li"> regrunner wird von stev96 angeschrieben.</div>
</li>
<li class="level2"><div class="li"> stev96 versucht „Werbung“ bei radio-beatclub.eu unterzubringen.</div>
</li>
</ul>
</li>
</ul>
<ul>
<li class="level1 node"><div class="li"> Referentenbetreuung</div>
<ul>
<li class="level2"><div class="li"> Läuft bisher zufriedenstellend.</div>
</li>
<li class="level2"><div class="li"> Es werden noch mehr Vorträge benötigt.</div>
</li>
<li class="level2"><div class="li"> toddy schaut, ob bei ubuntuusers.de Interesse ist, dass Beteiligungsmöglichkeiten bei ubuntuusers vorgestellt werden.</div>
</li>
<li class="level2"><div class="li"> svij macht etwas zu Mobilphone-Einsatz von Ubuntu.</div>
</li>
<li class="level2"><div class="li"> stev96 schaut, ob er etwas zu Metasploit anbieten kann oder jemanden findet, der es kann.</div>
</li>
</ul>
</li>
</ul>

</div>
</div>
</body>
</html>
