<!DOCTYPE html>
<html lang="de" dir="ltr">
<head>
  <meta charset="utf-8" />
  <title>ubucon:2013:protokoll:20130708</title>
<meta name="generator" content="DokuWiki"/>
<meta name="robots" content="index,follow"/>
<meta name="keywords" content="ubucon,2013,protokoll,20130708"/>
<link rel="search" type="application/opensearchdescription+xml" href="../lib/exe/opensearch.php.html" title="Ubucon"/>
<link rel="start" href="https://wiki.ubucon.de/"/>
<link rel="contents" href="./ubucon:2013:protokoll:20130708%3Fdo=index.html" title="Übersicht"/>
<link rel="alternate" type="application/rss+xml" title="Letzte Änderungen" href="https://wiki.ubucon.de/feed.php"/>
<link rel="alternate" type="application/rss+xml" title="Aktueller Namensraum" href="../feed.php%3Fmode=list&amp;ns=ubucon:2013:protokoll"/>
<link rel="alternate" type="text/html" title="HTML Klartext" href="./ubucon:2013:protokoll:20130708%3Fdo=export_xhtml.html"/>
<link rel="alternate" type="text/plain" title="Wiki Markup" href="./ubucon:2013:protokoll:20130708%3Fdo=export_raw"/>
<link rel="canonical" href="https://wiki.ubucon.de/doku.php/ubucon:2013:protokoll:20130708"/>
<link rel="stylesheet" type="text/css" href="https://wiki.ubucon.de/lib/exe/css.php?t=dokuwiki&amp;tseed=58692e6d51064fda037d50154b9cf867"/>
<!--[if gte IE 9]><!-->
<script type="text/javascript">/*<![CDATA[*/var NS='ubucon:2013:protokoll';var JSINFO = {"id":"ubucon:2013:protokoll:20130708","namespace":"ubucon:2013:protokoll"};
/*!]]>*/</script>
<script type="text/javascript" charset="utf-8" src="https://wiki.ubucon.de/lib/exe/jquery.php?tseed=23f888679b4f1dc26eef34902aca964f"></script>
<script type="text/javascript" charset="utf-8" src="https://wiki.ubucon.de/lib/exe/js.php?t=dokuwiki&amp;tseed=58692e6d51064fda037d50154b9cf867"></script>
<!--<![endif]-->
</head>
<body>
<div class="dokuwiki export">

<h1 class="sectionedit1" id="irc-protokoll_08072013">IRC-Protokoll 08.07.2013</h1>
<div class="level1">
<ul>
<li class="level1"><div class="li"> <strong>Treffpunkt:</strong> #ubucon-de</div>
</li>
<li class="level1"><div class="li"> <strong>Dauer:</strong> 21:00 - 22:00</div>
</li>
<li class="level1"><div class="li"> <strong>Anwesend (aktiv):</strong> Dee (Moderator und Protokollant), Lasall, riot_le, stev96, svij, toddy</div>
</li>
</ul>
<ul>
<li class="level1 node"><div class="li"> Vor-Ort-Orga</div>
<ul>
<li class="level2 node"><div class="li"> WLAN immer noch nicht gesichert</div>
<ul>
<li class="level3"><div class="li"> bis spätestens 1.9. soll WLAN geklärt sein</div>
</li>
<li class="level3"><div class="li"> Lasall und toddy schauen weiter</div>
</li>
<li class="level3"><div class="li"> riot_le hört sich um, ob es Repeater irgendwo zu leihen gibt</div>
</li>
</ul>
</li>
<li class="level2 node"><div class="li"> Social Events sind noch offen</div>
<ul>
<li class="level3"><div class="li"> Es wird etwas Vegetarisches gewünscht.</div>
</li>
<li class="level3"><div class="li"> Treffen werden in der Altstadt sein.</div>
</li>
</ul>
</li>
<li class="level2 node"><div class="li"> Hotels sind noch offen.</div>
<ul>
<li class="level3"><div class="li"> Dee schaut sich in der Gegend virtuell um, was preislich in Frage kommt.</div>
</li>
<li class="level3"><div class="li"> Vorschlag von Lasall: ibis</div>
</li>
</ul>
</li>
<li class="level2"><div class="li"> Catering läuft</div>
</li>
<li class="level2"><div class="li"> Anfahrtsbeschreibung kommt von Lasall für die Webseite</div>
</li>
<li class="level2"><div class="li"> Ticket-System wird diese Woche von toddy mit Juliux geklärt</div>
</li>
</ul>
</li>
</ul>
<ul>
<li class="level1"><div class="li"> Marketing</div>
</li>
<li class="level3"><div class="li"> diverse Techblogger schreibt svij kommende Woche an</div>
</li>
<li class="level3"><div class="li"> Gewinnspiel</div>
</li>
<li class="level3"><div class="li"> auf Webseite Fragebogen mit fünf Fragen, macht toddy</div>
</li>
<li class="level3"><div class="li"> Quiz startet am 1.8. (angepeilt)</div>
</li>
<li class="level3"><div class="li"> drei Preise (jeweils Übernahme Unkostenbeitrag plus ein Buch)</div>
</li>
<li class="level3"><div class="li"> Fragen macht stev96</div>
</li>
<li class="level3"><div class="li"> Buchpreise von Galileo kümmert sich toddy</div>
</li>
<li class="level3"><div class="li"> Abklärung mit Verein wegen Übernahme des Unkostenbeitrag macht toddy</div>
</li>
</ul>
<ul>
<li class="level1 node"><div class="li"> Wiki</div>
<ul>
<li class="level2"><div class="li"> Wer bekommt Zugriff? Jeder. Interner Zugang nur Organisationsteam.</div>
</li>
<li class="level2"><div class="li"> Wer hat/bekommt Admin-Rechte? Lasall, toddy und dee (über extra Admin-Konto)</div>
</li>
</ul>
</li>
</ul>
<ul>
<li class="level1 node"><div class="li"> Terminfindung</div>
<ul>
<li class="level2"><div class="li"> nächstes Treffen am 15.07.2013 um 20 Uhr</div>
</li>
<li class="level2"><div class="li"> Meeting wird per <a href="https://wiki.ubucon.de/doku.php/ubucon:2013:kommunikation#telko-raum" class="wikilink1" title="ubucon:2013:kommunikation">Telko</a> stattfinden (parallel aber auch im <abbr title="Internet Relay Chat">IRC</abbr>)</div>
</li>
</ul>
</li>
</ul>

</div>
</div>
</body>
</html>
