<!DOCTYPE html>
<html lang="de" dir="ltr">
<head>
  <meta charset="utf-8" />
  <title>ubucon:2013:protokoll:20130818</title>
<meta name="generator" content="DokuWiki"/>
<meta name="robots" content="index,follow"/>
<meta name="keywords" content="ubucon,2013,protokoll,20130818"/>
<link rel="search" type="application/opensearchdescription+xml" href="../lib/exe/opensearch.php.html" title="Ubucon"/>
<link rel="start" href="https://wiki.ubucon.de/"/>
<link rel="contents" href="./ubucon:2013:protokoll:20130818%3Fdo=index.html" title="Übersicht"/>
<link rel="alternate" type="application/rss+xml" title="Letzte Änderungen" href="https://wiki.ubucon.de/feed.php"/>
<link rel="alternate" type="application/rss+xml" title="Aktueller Namensraum" href="../feed.php%3Fmode=list&amp;ns=ubucon:2013:protokoll"/>
<link rel="alternate" type="text/html" title="HTML Klartext" href="./ubucon:2013:protokoll:20130818%3Fdo=export_xhtml.html"/>
<link rel="alternate" type="text/plain" title="Wiki Markup" href="./ubucon:2013:protokoll:20130818%3Fdo=export_raw"/>
<link rel="canonical" href="https://wiki.ubucon.de/doku.php/ubucon:2013:protokoll:20130818"/>
<link rel="stylesheet" type="text/css" href="https://wiki.ubucon.de/lib/exe/css.php?t=dokuwiki&amp;tseed=58692e6d51064fda037d50154b9cf867"/>
<!--[if gte IE 9]><!-->
<script type="text/javascript">/*<![CDATA[*/var NS='ubucon:2013:protokoll';var JSINFO = {"id":"ubucon:2013:protokoll:20130818","namespace":"ubucon:2013:protokoll"};
/*!]]>*/</script>
<script type="text/javascript" charset="utf-8" src="https://wiki.ubucon.de/lib/exe/jquery.php?tseed=23f888679b4f1dc26eef34902aca964f"></script>
<script type="text/javascript" charset="utf-8" src="https://wiki.ubucon.de/lib/exe/js.php?t=dokuwiki&amp;tseed=58692e6d51064fda037d50154b9cf867"></script>
<!--<![endif]-->
</head>
<body>
<div class="dokuwiki export">

<h1 class="sectionedit1" id="protokoll_18082013">Protokoll 18.08.2013</h1>
<div class="level1">
<ul>
<li class="level1"><div class="li"> <strong>Treffpunkt:</strong> #ubucon-de und <a href="https://wiki.ubucon.de/doku.php/ubucon:2013:kommunikation#telko-raum" class="wikilink1" title="ubucon:2013:kommunikation">Telko</a> </div>
</li>
<li class="level1"><div class="li"> <strong>Dauer:</strong> 19:00 - 20:15</div>
</li>
<li class="level1"><div class="li"> <strong>Anwesend (aktiv):</strong> dee, toddy, Lasall</div>
</li>
</ul>
<ul>
<li class="level1 node"><div class="li"> Sponsoring</div>
<ul>
<li class="level2 node"><div class="li"> Galileo (und andere) auch auf der Sponsor-Seite erwähnen?</div>
<ul>
<li class="level3"><div class="li"> ja, macht Dee</div>
</li>
</ul>
</li>
<li class="level2"><div class="li"> getdigital.de hat als Sponsor zugesagt (Tasse, Krug, Cap und Shirts)</div>
</li>
<li class="level2"><div class="li"> univention kommt der Text demnächst</div>
</li>
</ul>
</li>
</ul>
<ul>
<li class="level1 node"><div class="li"> Vor-Ort-Orga</div>
<ul>
<li class="level2 node"><div class="li"> Tisch für LPI-Werbematerial für Prüfungsraum möglich?</div>
<ul>
<li class="level3"><div class="li"> ja, klappt</div>
</li>
</ul>
</li>
<li class="level2 node"><div class="li"> Drucker für Keysigning vorhanden?</div>
<ul>
<li class="level3"><div class="li"> Aufruf nach lokalem Drucker im Protokoll</div>
</li>
</ul>
</li>
<li class="level2 node"><div class="li"> HDMI-TV für Raspi-Vortrag</div>
<ul>
<li class="level3"><div class="li"> Lasall schaut nach, ob HDMI vorhanden</div>
</li>
</ul>
</li>
<li class="level2 node"><div class="li"> Anschluss für Beamer (HDMI, DVI oder VGA?), Sind Kabel vorhanden?</div>
<ul>
<li class="level3"><div class="li"> Lasall schaut nach</div>
</li>
</ul>
</li>
<li class="level2 node"><div class="li"> Was macht das Catering?</div>
<ul>
<li class="level3"><div class="li"> Mensa nebenan übernimmt</div>
</li>
<li class="level3"><div class="li"> noch kein Vertrag abgeschlossen</div>
</li>
</ul>
</li>
<li class="level2 node"><div class="li"> Social-Event-Planung</div>
<ul>
<li class="level3"><div class="li"> Horn of Africa kein Restaurant mehr</div>
</li>
<li class="level3"><div class="li"> Cafe Villa geht klar am 12.10.</div>
</li>
<li class="level3 node"><div class="li"> Mosch Mosch für 11.10. geht klar, wenn es maximal 30 Personen sind</div>
<ul>
<li class="level4"><div class="li"> Schnitzelbank als Alternative anfragen, macht Dee (<strong>erledigt</strong>, aber leider zu klein, Verweis ans Schnookeloch, klärt Dee gerade ab)</div>
</li>
</ul>
</li>
</ul>
</li>
</ul>
</li>
</ul>
<ul>
<li class="level1 node"><div class="li"> Merchandising</div>
<ul>
<li class="level2 node"><div class="li"> Frage an svij: Wie ist der Stand von Canonical-Unterstützung?</div>
<ul>
<li class="level3"><div class="li"> svij fragt nochmal nach</div>
</li>
</ul>
</li>
<li class="level2"><div class="li"> Dee schaut parallel nach Preisen bzgl. Bändchendruck</div>
</li>
<li class="level2"><div class="li"> Lasall schaut lokal wegen Preise zu Namensschildern</div>
</li>
</ul>
</li>
</ul>
<ul>
<li class="level1 node"><div class="li"> Besucher</div>
<ul>
<li class="level2 node"><div class="li"> Soll Maren auch neue Badges designen?</div>
<ul>
<li class="level3"><div class="li"> für Orga-Leute kein extra Schild</div>
</li>
<li class="level3"><div class="li"> für Referenten und Besucher getrennte Farben</div>
</li>
<li class="level3"><div class="li">  Dee schreibt Maren an (<strong>erledigt</strong>)</div>
</li>
</ul>
</li>
<li class="level2 node"><div class="li"> Gibt es dieses Jahr ordentliche Badges? (ohne Stecknadel)</div>
<ul>
<li class="level3"><div class="li"> siehe oben, macht Lasall</div>
</li>
</ul>
</li>
<li class="level2 node"><div class="li"> Gewinnspiel ist beendet, Preise bei der Eröffnung verleihen</div>
<ul>
<li class="level3"><div class="li"> Gewinnerin bekommt Buch nachträglich zugeschickt</div>
</li>
</ul>
</li>
</ul>
</li>
</ul>

</div>
</div>
</body>
</html>
