====== Protokoll 15.09.2013 =======

  * **Treffpunkt:** #ubucon-de und [[ubucon:2013:kommunikation#telko-raum|Telko]] 
  * **Dauer:** 19:00 - 20:00
  * **Anwesend (aktiv):** dee, Robert, Florian, Torsten, svij

  * Vor-Ort-Orga:
    * Ubuntu-Tassen
      * Laut tomx3 hat Holger Quinger (neben Micha Zoet) noch Ubuntu-Tassen. Tom hat ihn mal angefragt.
        * Holger hat wohl noch einen 3/4 vollen Karton. Sind wohl ca. 20 Tassen.
        * Dee fragt bei Holger wegen tasse und präsentations-PC an (Saucy installieren) (**erledigt**)
      * noch keine Rückmeldung von Michael Zoet
        * Michael Zoet hat vermutlich mindestens zwei Kartons [[https://lists.ubuntu.com/archives/ubuntu-de-events/2012-December/000514.html|Quelle: Eintrag in der ML]]
    * Backen wir nen Kuchen für Sonntag?
      * Dee schickt Bild an Florian mit Kuchen (**erledigt**)
    * Namensschilder-Drucken kostet 0,50 Euro
      * A2-Preise noch zu klären von Robert
    * Namensschilder-Hüllen
      * Dee schreibt Lasall an und fragt nach (**erledigt**); ansonsten die Woche bestellen und an Robert schicken
    * Räume:
      * 8 Räume werden gebraucht: 5 für Vorträge, 1 Anmelderaum, 1 Raum zum Entspannen/Hacken, 1 Raum für RadioTux
    * „Sicherheit“ der beiden Nexus 4 Smartphones?
      * nur Vorlage bei den beiden Vorträgen
    * Messezeug von Holger zu Lasall kriegen (macht Dee, **erledigt**)
    * Frage nach Getränken kam auf -> Lasall fragen (**erledigt**)

  * Sponsoring
    * Anfrage von http://www.unixstuff.net/ (Richard Weber)
      * Anschreiben, dass Sponsoring okay ist -> Dee (**erledigt**)
    * Kaffee wird gesponsort von Roberts Vater

  * Programm
    * 45 Stunden Programm (Vorträge, Workshops, Diskussionen, Sonstiges)
    * {{:ubucon:2013:protokoll:ubucon2013_programm.ods|}}
    * Idee: Großes A2-Poster im Begrüßungsraum aushängen
    * Programm auf Webseite macht svij
    * Programmposter erstellt Dee, Druck aber erst Anfang Oktober
      * Poster und Namensschilder fehlen noch in Launchpad -> Dee
    * Referenten anschreiben macht Dee (**erledigt**)
    * Nach Rückmeldung von Referenten Programm am Montag online stellen mitsamt News an alle wichtigen Seiten (macht svij und Dee)

  * Termin
    * nächstes Treffen voraussichtlich am Sonntag, 22.09.2013 um 19 Uhr
